【裁判字號】    90,易,10
【裁判日期】    900702
【裁判案由】    毀損
【裁判全文】
臺灣士林地方法院刑事判決                              九十年度易字第一號
    公  訴  人  臺灣士林地方法院檢察署檢察官
    被      告  乙○○  男  三.
                        住台北縣淡水鎮○○路八十巷十一號九樓
                        身分證.
右列被告因毀損案件，經檢察官提起公訴（八十九年度偵字第八六九九號），本院判
決如左：
    主  文
乙○○損壞他人之大門安全玻璃，足以生損害於他人，累犯，處拘役壹拾日，如易科
罰金以參佰元折算壹日。
    事  實
一、乙○○曾於民國八十八年間因違反商標法，經本院判處有期徒刑五月，併科罰金
    五萬元確定，甫於八十九年四月十七日易科及繳清罰金執行完畢，仍不知悔改，
    於八十九年七月二十九日凌晨零時五十分許，酒後前往台北縣淡水鎮○○路八十
    巷十七號五樓甲○○住處欲找甲○○商討社區事務，甲○○見乙○○有喝酒乃閉
    門不予理會，乙○○竟數度在門外按鈴叫囂並踢擊鐵門，致安全玻璃破裂，足以
    生損害於甲○○。
二、案經被害人甲○○訴由台北縣警察局淡水分局報請臺灣士林地方法院檢察署檢察
    官偵查起訴。
    理  由
一、訊據被告乙○○固不否認曾於右揭時間酒後前往告訴人住處找告訴人商討社區事
    務，惟矢口否認有損壞告訴人住處之大門安全玻璃，辯稱：當時甲○○住處並無
    人在家，伊不確定有無有把大門玻璃打破云云。經查，被告於八十九年七月二十
    九日零時五十分許，酒後前往告訴人住處欲商討社區事務，其先按門鈴，經告訴
    人開門後發覺被告有喝酒，即關門不予理會，詎被告竟在門外以腳踢擊鐵門並以
    三字經辱罵，嗣後並數度上下電梯至告訴人大門前按鈴，並敲打撞擊大門四、五
    次等情，業據告訴人甲○○及其妻邱貴迭於偵審中指訴綦詳。核與證人即攬月社
    區值勤之管理員施達信於檢察官偵查時證稱：被告大約凌晨一時許進來，有喝酒
    ，並有些氣憤要找住戶及甲○○等語（詳八十九年十一月八日偵訊筆錄），嗣後
    被告並到警衛室打擾同棟大樓十七號五樓、九號六樓、十七號六樓等住戶，又與
    六樓林秀美小姐談論至凌晨三點多始離開等語，以及與證人洪忠直所證述：「七
    月二十九日晚上七點我下班回家，黃凌晨一點打電話給我。凌晨三點警衛施達信
    打電話給我，說黃到警衛室鬧，還鬧好幾個住戶」等情相符。並有現場照片四幀
    及攬月社區八十九年七月二十八日工作日誌影本乙紙各在卷可據。再者，八十九
    年七月二十九日凌晨零時五十分許至三時止，該社區大樓僅有被告一人進出，業
    據證人即攬月社區值勤之管理員施達信證述明確。告訴人亦指稱該段期間並無他
    人至其住處騷擾，其係於同日上午六時許發現大門之安全玻璃已破裂等語。被告
    復自承：伊不確定有無有把告訴人家中之大門玻璃打破，如果確定是伊打破的，
    伊願負責云云。足見告訴人住處之大門安全玻璃確係被告所損壞無訛。又告訴人
    住處大門安全玻璃已遭損壞破裂，有照片在卷可憑。綜上所述，被告所辯要屬事
    後畏罪卸責之詞，不足採信。被告罪證明確，犯行堪以認定，應予依法論科。
二、核被告所為係犯刑法第三百五十四條第一項之毀損罪。被告有事實欄所載犯罪科
    刑及執行情形，有台灣士林地方法院檢察署刑案資料查註紀錄表乙紙在卷可按，
    其於五年內再犯本件有期徒刑以上之罪，為累犯，應依刑法第四十七條之規定加
    重其刑。爰審酌被告之品行、犯罪動機、目的、手段，犯罪後態度等一切情狀，
    量處如主文所示之刑。又按行為後法律有變更者，適用裁判時之法律。但裁判前
    之法律有利於行為人者，適用最有利於行為人之法律，刑法第二條第一項定有明
    文。有關刑法第四十一條關於易科罰金之規定，業經立法院於九十年一月四日修
    正通過，並經總統於同年月十日明令公布，同年月十二日生效施行。觀諸上開修
    正後得易科罰金之規定「犯最重本刑為五年以下有期徒刑以下之刑之罪，而受六
    個月以下有期徒刑或拘役之宣告，因身體、教育、職業、家庭之關係或其他正當
    事由，執行顯有困難者，得以一元以上三元以下折算一日，易科罰金。但確因不
    執行所宣告之刑，難收矯正之效，或難以維持法秩序者，不在此限。併合處罰之
    數罪，均有前項情形，其應執行之刑逾六月者，亦同」，較修正前同條所定「犯
    最重本刑為三年以下有期徒刑以下之刑之罪，而受六月以下有期徒刑或拘役之宣
    告，因身體、教育、職業、或家庭之關係，執行顯有困難者，得以一元以上三元
    以下折算一日，易科罰金」之內容，顯然為有利於被告。被告既係犯最重本刑為
    五年以下有期徒刑之本罪，且量處拘役十日，揆諸前揭說明，自應依修正後刑法
    第四十一條第一項前段規定，諭知如易科罰金以銀元三百元折算一日。
據上論斷，應依刑事訴訟法第二百九十九條第一項前段，刑法第二條第一項前段、第
四十七條、第三百五十四條、第四十一條第一項前段，罰金罰鍰提高標準條例第一條
前段、第二條，判決如主文。
本案經檢察官陳文哲到庭執行職務
中      華      民      國      九十      年      七    月    二    日
                                      臺灣士林地方法院刑事第二庭
                                          法  官
右正本證明與原本無異。
如不服本判決，應於判決送達後十日內，向本院提出上訴狀。
                                          書記官
中      華      民      國      九十      年      七    月      二      日
所犯法條：
刑法第三百五十四條
毀棄、損壞前二條以外之他人之物或令致不堪用，足以生損害於公眾或他人者，處二
年以下有期徒刑、拘役或五百元以下罰金。


司法院資訊處製作；財團法人民間司法改革基金會備份。
